Minutes et répertoires du notaire Pierre Louis LAIDEGUIVE, janvier 1741 - décembre 1750 (étude XXIII)
Archives nationales
- Minutes de Pierre Louis LAIDEGUIVE, janvier 1741 - 2 avril 1784; MC/ET/XXIII/513 - MC/ET/XXIII/1458
  - Minutes. 1743, août - septembre, août - septembre 1743; MC/ET/XXIII/527
    - MARGUILLIER (Léonard François) Maître doreur Rue du Ponceau § Consentement .., 21 septembre 1743; MC/ET/XXIII/527
      Marguillier, Léonard François
    - DURAND (Martin) Maître doreur Rue Saint Denis. § Consentement .., 21 septembre 1743; MC/ET/XXIII/527
      Durand, Martin
    - DURAND (Louis) Maître doreur Rue Guérin Boisseau § Consentement .., 21 septembre 1743; MC/ET/XXIII/527
      Durand, Louis
    - DURAND (Charles François) Maître doreur Rue Guérin - Boisseau § Consentement .., 21 septembre 1743; MC/ET/XXIII/527
      Durand, Charles François
    - DURAND (Charles) Maître doreur Rue Thévenot § Consentement .., 21 septembre 1743; MC/ET/XXIII/527
      Durand, Charles
    - MEUNIER (Gabriel) Maître brodeur Rue Guérin - Boisseau § Consentement .., 21 septembre 1743; MC/ET/XXIII/527
      Meunier, Gabriel
    - BOUDIN (Philippe) Maître doreur Rue Guérin Boisseau § Consentement, 21 septembre 1743; MC/ET/XXIII/527
      Boudin, Philippe
    - BUNELLE (Jean) Maître doreur Rue au Maire § Consentement .., 21 septembre 1743; MC/ET/XXIII/527
      Bunelle, Jean
    - Mariage du fils de François de Poilly, maître graveur., 22 septembre 1743; MC/ET/XXIII/527
      contrat de mariage; Poilly, François de (1666-1741); graveur
    - Loché (Jean), maître menuisier, rue de la Tixanderie § Transport de droit successif .., 23 septembre 1743; MC/ET/XXIII/527
      transport de droits; Loché, Jean
    - Loché (Jean-Robert), maître menuisier, rue de la Pelleterie § Transport de droits successifs, 23 septembre 1743; MC/ET/XXIII/527
      transport de droits; Loché, Jean-Robert
    - LAISNÉ (Jean - Baptiste) Maître maçon Rue de Venise § Dépôt de procuration .., 26 septembre 1743; MC/ET/XXIII/527
      procuration; Laisné, Jean-Baptiste
  - Minutes. 1743, octobre - novembre, octobre - novembre 1743; MC/ET/XXIII/528
    - Inventaire après décès de Claude Ecouchard, dit Lebrun, valet de chambre du prince de Conti, à l'hôtel de Conti., 16 octobre 1743; MC/ET/XXIII/528
      inventaire après décès; Conti (hôtel de); Ecouchard dit Lebrun, Claude; employé de maison
    - Inventaire après décès de Catherine Couppy, veuve de Jean La Coste, marchand apothicaire, rue de La Huchette., 19 octobre 1743; MC/ET/XXIII/528
      inventaire après décès; Huchette (rue de la); Couppy, Catherine; La Coste, Jean; commerçant; pharmacien
    - PLASTRIER (Germain) Marchand faïencier Rue Saint-Louis § Obligation -, 27 octobre 1743; MC/ET/XXIII/528
      obligation; Plastrier, Germain
    - Inventaire après décès d'Antoine de Vanense de Fontenelle, auditeur des Comptes, rue des Bernardins., 7 novembre 1743; MC/ET/XXIII/528
      inventaire après décès; Bernardins (rue des); Vanense de Fontenelle, Antoine de
    - Inventaire après décès de Claude Piedeveste de Villette, avocat au Parlement, intendant des maisons et affaires du duc de Mortemart, rue des Quatre-Vents et rue de Picpus., 14 novembre 1743; MC/ET/XXIII/528
      inventaire après décès; Quatre-Vents (rue des); Piedeveste de Villette, Claude; avocat au parlement (Ancien Régime)
    - Inventaire après décès des papiers de Marie Barbier, fille majeure de Lignières-Chatelain, diocèse d'Amiens., 14 novembre 1743; MC/ET/XXIII/528
      inventaire après décès; Barbier, Marie
    - DUMAS (Louis) Maître maçon Rue des Massons. § Devis des ouvrages de maçonnerie pour réparation d'une maison par .., 18 novembre 1743; MC/ET/XXIII/528
      devis; Dumas, Louis
    - Coupé (Jean-Baptiste), maître peintre, place de Cambrais § Devis d'ouvrage de peinture passe par .., 18 novembre 1743; MC/ET/XXIII/528
      devis; Coupé, Jean-Baptiste
    - JARRIE (Jean) Maître menuisier Rue de la Harpe § Devis d'ouvrages passé par .., 18 novembre 1743; MC/ET/XXIII/528
      devis; Jarrie, Jean
    - PICHET (Antoine) Maître Serrurier Rue des Poirées § Devis passé par .., 18 novembre 1743; MC/ET/XXIII/528
      devis; Pichet, Antoine
    - Inventaire après décès de Guillaume Meny, bourgeois de Paris, interdit, à la maison de charité de Charenton., 26 novembre 1743; MC/ET/XXIII/528
      inventaire après décès; Meny, Guillaume
    - Inventaire après décès de Gilberte Hoschedé, fille majeure, au Carré Sainte-Geneviève., 26 novembre 1743; MC/ET/XXIII/528
      inventaire après décès; Hoschedé, Gilberte
    - LAMAIN (Pierre Nicolas) Maître menuisier Ile N. Dame § Procuration .., 4 octobre 1773; MC/ET/XXIII/528
      procuration; Lamain, Pierre Nicolas
  - Minutes. 1743, décembre, décembre 1743; MC/ET/XXIII/529
    - Inventaire après décès de Nicolas-Alexandre Gabia Descombes, correcteur des Comptes, rue Dauphine et au château d'Us, près de Pontoise., 6 décembre 1743; MC/ET/XXIII/529
      inventaire après décès; Dauphine (rue); Gabia Descombes, Nicolas-Alexandre
    - Inventaire après décès de Pierre Dupré, fermier, receveur de la ferme et seigneurie de Puisieux, à Puisieux., 9 décembre 1743; MC/ET/XXIII/529
      inventaire après décès; Dupré, Pierre; administrateur; percepteur
    - BOURGOIN (Antoine) menuisier Rue du Poitou § Vente .., 15 décembre 1743; MC/ET/XXIII/529
      acte de vente; Bourgoin, Antoine
  - Minutes. 1744, janvier - février, janvier - février 1744; MC/ET/XXIII/530
    - CREPY (Louis) Maître imagier graveur; Rue Saint-Jacques § Compte de quittance .., 1744; MC/ET/XXIII/530
      quittance; Crepy, Louis
    - Inventaire après décès de René-Joachim Quentin de La Corbière, seigneur de Villiers-le-Brûlé, premier valet de garde-robe et gentilhomme ordinaire du roi, rue de l'Université. Mobilier venant de Versailles, 13 janvier 1744; MC/ET/XXIII/530
      inventaire après décès; Université (rue de l'); Quentin de La Corbière, René-Joachim (seigneur de Villiers-le-Brûlé)
    - Inventaire après décès de François de Baudran, seigneur de La Motte-Hacqueville, conseiller honoraire au Grand Conseil, rue des Juifs et au château de La Motte-Haccueville en Basse-Normandie., 14 janvier 1744; MC/ET/XXIII/530
      inventaire après décès; Juifs (rue des); Baudran, François de (seigneur de La Motte-Hacqueville)
    - Inventaire après décès de Louise Arnoult, veuve de François Brizion, maître tailleur d'habits, rue de Sorbonne., 15 janvier 1744; MC/ET/XXIII/530
      inventaire après décès; Sorbonne (rue de); Arnoult, Louise; Brizion, François; tailleur d'habits
    - FONTAINE (Martin) Maître Serrurier Rue des Deux Portes Saint-Sauveur § Transport .., 31 janvier 1744; MC/ET/XXIII/530
      Fontaine, Martin
    - Inventaire après décès de Nicolas François, bourgeois de Paris, à l'école de chirurgie., 3 février 1744; MC/ET/XXIII/530
      inventaire après décès; François, Nicolas
    - Inventaire après décès de Catherine Lambert, veuve de Quentin Tennesson, ancien contrôleur des rentes, rue des Boulangers., 21 février 1744; MC/ET/XXIII/530
      inventaire après décès; Lambert, Catherine; Tennesson, Quentin
    - Inventaire après décès de Christophe Archambaud, maître et marchand limonadier, et de Marie-Françoise Finken, son épouse, rue Montmartre., 26 février 1744; MC/ET/XXIII/530
      inventaire après décès; Montmartre (rue); Archambaud, Christophe; Finken, Marie-Françoise; restaurateur
  - Minutes. 1744, mars, mars 1744; MC/ET/XXIII/531
    - Inventaire après décès d'Anne Porson, épouse de Sébastien Merson, menuisier, au jardin du roi., 3 mars 1744; MC/ET/XXIII/531
      inventaire après décès; Porson, Anne; Merson, Sébastien; menuisier
    - Inventaire après décès de Catherine Morlet, ancienne femme de chambre de la duchesse de Mortemart, veuve de Jacques Giraud, marchand chapelier, à la communauté des filles de l'Instruction, rue du Pot-de-Fer., 11 mars 1744; MC/ET/XXIII/531
      inventaire après décès; Pot-de-Fer (rue du); Morlet, Catherine; Giraud, Jacques; commerçant; fabricant d'accessoires vestimentaires
    - Inventaire après décès de Jean Gamard, marchand bourgeois de Paris, rue Saint-Denis., 16 mars 1744; MC/ET/XXIII/531
      inventaire après décès; Saint-Denis (rue); Gamard, Jean; commerçant
    - Inventaire après décès d'Antoine-François Mignan, bourgeois de Paris, rue Saint-André-des-Arcs., 18 mars 1744; MC/ET/XXIII/531
      inventaire après décès; Saint-André-des-Arts (rue); Mignan, Antoine-François
    - Inventaire après décès de Charles-Nicolas Milon, fondeur de caractères d'imprimerie, rue Chartière., 24 mars 1744; MC/ET/XXIII/531
      inventaire après décès; Chartière (rue); Milon, Charles-Nicolas
    - DAMAS (André) Maître menuisier Rue Hautefeuille § Constitution, 30 mars 1744; MC/ET/XXIII/531
      constitution de rente; Damas, André
  - Minutes. 1744, avril - juin, avril - juin 1744; MC/ET/XXIII/532
    - Inventaire après décès de Robert Bouillon, bourgeois de Paris, rue des Boulangers., 4 avril 1744; MC/ET/XXIII/532
      inventaire après décès; Bouillon, Robert
    - Inventaire après décès d'Elizabeth Lemaire, épouse de Jacques Huet, maître cordonnier, rue de la Vieille-Draperie., 9 avril 1744; MC/ET/XXIII/532
      inventaire après décès; Vieille-Draperie (rue de la); Lemaire, Elisabeth; Huet, Jacques; cordonnier
    - Inventaire après décès d'Antoine Lemaire, bourgeois de Paris, grande rue du Hurleur., 14 avril 1744; MC/ET/XXIII/532
      inventaire après décès; Lemaire, Antoine
    - Inventaire après décès de Marie-Louise-Angélique de La Noüe, rue de Vaugirard., 17 avril 1744; MC/ET/XXIII/532
      inventaire après décès; Vaugirard (rue de); La Noüe, Marie-Louise-Angélique de
    - Inventaire après décès de René Pousselain, maître corroyeur à Paris, rue de La Bucherie., 21 avril 1744; MC/ET/XXIII/532
      inventaire après décès; Bûcherie (rue de la); Pousselain, René; tanneur
    - Quittances des ouvrages de maçonnerie et autres faits en l'hôtel de Tours sis rue du Paon., 23 avril 1744; MC/ET/XXIII/532
      quittance; Paon (rue du); Tours (hôtel de)
    - LECLERC (Victor), Maître peintre, Rue de la Mortellerie § Quittance, 23 avril 1744; MC/ET/XXIII/532
      quittance; Leclerc, Victor
    - Testart (Louis), maître menuisier, rue Saint-Claude § Quittance., 23 avril 1744; MC/ET/XXIII/532
      quittance; Testart, Louis
    - BUTTAY (Alexis) Maître Serrurier Rue de la Harpe § Quittance -, 23 avril 1744; MC/ET/XXIII/532
      quittance; Buttay, Alexis
    - DE MONTBROUARD (Gerard) Architecte § Quittance .. donnée pour des ouvrages faits en l'Hôtel de Tours à Paris dont l'estimation a été faite par .., 23 avril 1744; MC/ET/XXIII/532
      quittance; Demontbrouard, Gérard de
    - FAUVET le jeune (Maurice Michel) Entrepreneur de bâtiments et maître maçon Rue Simon le Franc § Mainlevée .., 25 avril 1744; MC/ET/XXIII/532
      Fauvet le jeune, Maurice Michel
    - LECLERC (Victor), Maître peintre, Rue de la Mortellerie § Mainlevée -, 25 avril 1744; MC/ET/XXIII/532
      Leclerc, Victor
    - Testart (Louis), maître menuisier, rue Saint-Claude § Mainlevée., 25 avril 1744; MC/ET/XXIII/532
      mainlevée; Testart, Louis
    - BUTTAY (Alexis) Maître Serrurier Rue de l'Echange § Mainlevée -, 25 avril 1744; MC/ET/XXIII/532
      échange; Buttay, Alexis
    - LEVASSEUR (Antoine Nicolas) Maître fondeur Rue du Coeur Volant § Transport .., 27 avril 1744; MC/ET/XXIII/532
      Levasseur, Antoine Nicolas
    - Inventaire après décès de Mathurin Vivenet, herboriste, rue Mazarine., 29 avril 1744; MC/ET/XXIII/532
      inventaire après décès; Mazarine (rue); Vivenet, Mathurin; herboriste
    - BOUCHER (Robert) tapissier Maître Hautelisseur; Rue de Minimy Amiens § Dépôt de procuration et acte de Notoriété .., 29 avril 1744; MC/ET/XXIII/532
      procuration; Boucher, Robert
    - Inventaire après décès de Marie-Madeleine de Marine, veuve d'Antoine de Flers, marchand bourgeois de Paris, rue Pavée au Marais., 30 avril 1744; MC/ET/XXIII/532
      inventaire après décès; Pavée (rue); Marine, Marie-Madeleine de; Flers, Antoine de; commerçant
    - BRIERE (Joseph) Maçon entrepreneur de bâtiments; Rue Saint Denis § Quittance .., 3 mai 1744; MC/ET/XXIII/532
      quittance; Brière, Joseph
    - BAZOT (Jacques) Maître menuisier; Rue Percée § Bail .., 7 mai 1744; MC/ET/XXIII/532
      bail; Bazot, Jacques
    - Inventaire après décès d'Aquilain Descorest, maître pâtissier-traiteur, rue du Bac., 8 mai 1744; MC/ET/XXIII/532
      inventaire après décès; Bac (rue du); Descorest, Aquilain; pâtissier; restaurateur
    - BONNÉ (Jacques) Maçon Rue de la petite Bretonnerie § Délivrance de legs .., 12 mai 1744; MC/ET/XXIII/532
      Bonné, Jacques
    - BOUCHER (Robert) Maître facteur Hautelisseur; Amiens § Dépôt de procuration .., 22 mai 1744; MC/ET/XXIII/532
    - MASSOTEAU de Saint-VINCENT (René) Ingénieur horloger du roi .. Enclos de l'Abbaye Saint-Germain-des-Prés § Comparution .., 30 mai 1744; MC/ET/XXIII/532
      Vincent, René
    - PADELOUP (Michel Antoine) Relieur ordinaire du roi § Comparution .., 30 mai 1744; MC/ET/XXIII/532
      Padeloup, Michel Antoine
    - GUENEBAULT (Charles) Maître menuisier Rue Mouffetard § Brevet d'apprentissage donne par .., 11 juin 1744; MC/ET/XXIII/532
      contrat d'apprentissage; Guenebault, Charles
    - Menuisier (brevet d'apprentissage de) § Mise en .. de Delaitre (Antoine), âgé de 14 ans, pour 6 ans chez Guenegault (Charles), qui le nourrit, couche, blanchit, moyennant 300 livres, 11 juin 1744; MC/ET/XXIII/532
      contrat d'apprentissage; Delaitre, Antoine; Guenegault, Charles
    - Inventaire après décès de Nicolas Vasselin, marchand de vin, rue de Grenelle, près de la barrière, à la Croix d'Or., 19 juin 1744; MC/ET/XXIII/532
      inventaire après décès; Grenelle (rue de); Vasselin, Nicolas; commerçant
    - PEREZ (Joseph) Maître Serrurier Rue Sainte-Croix-de-la-Bretonnerie § Quittance .., 24 juin 1744; MC/ET/XXIII/532
      quittance; Perez, Joseph
    - BRETON (Jean Baptiste) Maître tapissier Rue Neuve Culture Sainte-Catherine. § Quittance .. quittance et main levée; 2 actes même date, 30 juin 1744; MC/ET/XXIII/532
      quittance; Breton, Jean Baptiste
    - CAROFF (Olivier) Sculpteur en marbre Saint-Paul de Léon § Mariage du fils de .., 9 novembre 1744; MC/ET/XXIII/532
      contrat de mariage; Caroff, Olivier
  - Minutes. 1744, juillet - août, juillet - août 1744; MC/ET/XXIII/533
    - BRELLAT (Nicolas) Marchand Tapissier Rue Saint Martin § Obligation .., 3 juillet 1744; MC/ET/XXIII/533
      obligation; Brellat, Nicolas
    - Griffon (Jean), peintre sur verre, rue des Mathurins § Quittance .., 6 juillet 1744; MC/ET/XXIII/533
      quittance; Griffon, Jean
    - Quittance de séquestre des biens de Jacques Simmonet remise par la veuve de Gaspard de Bonnet aux directeurs des créanciers de son mari. Des tableaux sont mentionnés., 11 juillet 1744; MC/ET/XXIII/533
      quittance; Paon (rue du); Tours (hôtel de); Bonnet, Gaspard de; Simmonet, Jacques
    - MASSON (Denis) Horloger Cour de l'Abbaye Saint-Germain de Près § Mariage de .., 17 juillet 1744; MC/ET/XXIII/533
      contrat de mariage; Masson, Denis
    - Inventaire après décès de Marie Godin, veuve de Jacques Daniel, marchand de Paris, rue de Bièvre., 29 juillet 1744; MC/ET/XXIII/533
      inventaire après décès; Godin, Marie; Daniel, Jacques; commerçant
    - BAIRIN de la CROIX (Louis) Maître fondeur Enclos Saint-Denis de la Chartre § Mariage de .., 16 août 1744; MC/ET/XXIII/533
      contrat de mariage; Bairin de la Croix, Louis
    - DANJAN architecte § Partage d'une maison et jardin entre des terres; PLAN -, 17 août 1744; MC/ET/XXIII/533
      partage; Danjan, M.
  - Minutes. 1744, septembre, septembre 1744; MC/ET/XXIII/534
    - ADHENET (Thomas) Architecte; cul de sac du coq. § Consentement des héritiers et quittance des créanciers du duc de Rochechouart, 2 septembre 1744; MC/ET/XXIII/534
      quittance; Adhenet, Thomas
    - PORLIER (Jean, Brice) Maître Serrurier Rue de la Cossonnerie § Consentement et quittance des créanciers du duc de Rochechouart., 2 septembre 1744; MC/ET/XXIII/534
      quittance; Porlier, Jean, Brice
    - COURTIN (Germain) Maître Serrurier Rue Geoffroy Langevin § Consentement des heures et quittance de créanciers du Duc de Rochechouart, 2 septembre 1744; MC/ET/XXIII/534
      quittance; Courtin, Germain
    - Quittance et main levée de Luc Bachelier. Maître de danse. Rue de la Harpe., 3 septembre 1744; MC/ET/XXIII/534
      quittance; mainlevée; Harpe (rue de la); Bachelier, Luc; danseur; enseignant
    - GAILLARD (Louis Clement) maître relieur doreur de livre Rouen § Transport de rente .., 17 septembre 1744; MC/ET/XXIII/534
      transport de droits; Gaillard, Louis Clement
    - Inventaire après décès de Marie-Anne Finot, veuve de Nicolas Gridé, écuyer, avocat aux conseils et secrétaire du roi, rue Hautefeuille., 19 septembre 1744; MC/ET/XXIII/534
      inventaire après décès; Hautefeuille (rue); Finot, Marie-Anne; Gridé, Nicolas; avocat aux conseils (Ancien Régime); secrétaire du roi (Ancien Régime)
    - Inventaire après décès d'Anne Le Conte, épouse d'Augustin Bogillot, imprimeur, rue de La Parcheminerie., 25 septembre 1744; MC/ET/XXIII/534
      inventaire après décès; Parcheminerie (rue de la); Le Conte, Anne; Bogillot, Augustin; imprimeur
    - LATTRE (Jean) graveur Rue des Prêtres § mise en apprentissage du fils .., 29 septembre 1744; MC/ET/XXIII/534
      contrat d'apprentissage; Lattre, Jean
  - Minutes. 1744, octobre - décembre, octobre - décembre 1744; MC/ET/XXIII/535
    - Inventaire après décès de Claude Gosse, veuve de René Boursier, marchand orphèvre joaillier, rue Galande., 6 octobre 1744; MC/ET/XXIII/535
      inventaire après décès; Galande (rue); Gosse, Claude; Boursier, René; orfèvre; orfèvre
    - Boursier (René), orfèvre joaillier, rue Galande. § Inventaire après décès de la veuve de .., 6 octobre 1744; MC/ET/XXIII/535
      inventaire après décès; Boursier, René
    - Inventaire après décès de Noël-Charles Le Pocquet de Kerio, rue de La Clef., 31 octobre 1744; MC/ET/XXIII/535
      inventaire après décès; Clef (rue de la); Le Pocquet de Kerio, Noël-Charles
    - ROUSSEAU (Jean) Maître maçon; entrepreneur de bâtiments; Rue Saint-Julien le pauvre § Vente .., 13 novembre 1744; MC/ET/XXIII/535
      acte de vente; Rousseau, Jean
    - Inventaire après décès de Jacques de Vassal, marquis de Monviel, lieutenant général des armées du roi, rue de Sèvres., 19 novembre 1744; MC/ET/XXIII/535
      inventaire après décès; Vassal, Jacques de (marquis de Monviel); officier (armée)
    - SAINT-MARTIN Horloger § Pendule par ..; Inventaire après décès du Marquis de Nouviel, 19 novembre 1744; MC/ET/XXIII/535
    - Inventaire après décès de Jacques de Vassat marquis de Montviel, mentionnant des tapisseries des Gobelins et de Flandre., 19 novembre 1744; MC/ET/XXIII/535
      tapisseries des Gobelins et de Flandre
      inventaire après décès; Vassal, Jacques de (1659-1744)
    - ROUSSEAU (Jean) Maître maçons; entrepreneur de bâtiments; Rue Saint-Julien § obligation .., 20 novembre 1744; MC/ET/XXIII/535
      obligation; Rousseau, Jean
    - Contrat d'union de créanciers, dont Etienne Simon Martin, maître peintre et vernisseur du roi, demeurant rue Saint-Martin, et Pierre de Neumaison, entrepreneur des ouvrages pour le roi aux Gobelins, y demeurant., 17 décembre 1744; MC/ET/XXIII/535
      convention; Gobelins (manufacture des); Saint-Martin (rue); Martin, Etienne Simon; Neufmaison, Pierre de; chef d'entreprise; peintre; ébéniste
    - Vattebled (Philippe), maître menuisier, rue de Buci § Contrat d'Union., 17 décembre 1744; MC/ET/XXIII/535
      convention; Wattebled, Philippe
    - DORLAN (Jean) Maître Serrurier Rue des Moineaux § Contrat d'Union .., 17 décembre 1744; MC/ET/XXIII/535
      Dorlan, Jean
    - DENEUMAISON (Pierre de) Entrepreneur des ouvrages pour le roi aux Gobelins y demeurant § Contrat d'Union .., 17 décembre 1744; MC/ET/XXIII/535
      Deneumaison, Pierre de
    - LECOUFLET (Jean Claude) Maître doreur Rue d'Argenteuil § Contrat d'union .., 17 décembre 1744; MC/ET/XXIII/535
      Lecouflet, Jean Claude
    - MONVOISIN (Jean Baptiste) Maître brodeur Rue Saint-Denis § Contrat d'Union .., 17 décembre 1744; MC/ET/XXIII/535
      Monvoisin, Jean Baptiste
    - MARIAGE (Contrat de) § Contrat de MARIAGE entre BRIONE (Comte de) et ROCHECHOUART (Duchesse de). Etat des biens meubles et immeubles constituant la dot de la mariée., 30 décembre 1744; MC/ET/XXIII/535
      Fichier dit 'général' XVIIe-XVIIIe siècles, par le personnel du Minutier, 1954-1999 ( fichier papier entièrement dématérialisé; voir contexte dans le Plan d’orientation général - Notaires de Paris, guides thématiques du Minutier).
      contrat de mariage
  - Minutes. 1745, janvier - février, janvier - février 1745; MC/ET/XXIII/536
    - Remariage de la veuve de Vincent Lesueur, maître graveur, demeurant rue Saint-Jacques., 17 février 1715; MC/ET/XXIII/536
      contrat de mariage; Saint-Jacques (rue); Lesueur, Vincent; graveur
    - Mariage entre Jean-Joseph BACHELIER, garçon ciseleur bijoutier, fils de Luc BACHELIER, maître de danse, rue de la Harpe, et de Madeleine AUGER, décédée, et Geneviève Françoise CHARBONNET, ouvrière en linge., 5 février 1735; MC/ET/XXIII/536
      contrat de mariage; Harpe (rue de la); Bachelier, Luc; Bachelier, Jean-Joseph; Auger, Madeleine; Charbonnet, Geneviève-Françoise; danseur; enseignant
    - Cahier de quittances pour des ouvrages de reconstruction d'une maison sise rue Saint-Thomas-du-Louvre appartenant au sieur Molagne par le sieur Cudville, entrepreneur., 8 janvier 1745; MC/ET/XXIII/536
      quittance; Saint-Thomas-du-Louvre (rue); Cudville (M.); Molagne (M.); chef d'entreprise
    - CUDEVILLE (Nicolas François) Entrepreneur de bâtiments Rue Montmartre § - Quittances donner a .. - réformation de calcul d'ordre 2 actes mm date., 8 janvier 1745; MC/ET/XXIII/536
      quittance; Cudeville, Nicolas François
    - CUDEVILLE (Nicolas François) Entrepreneur de bâtiments Rue Montmartre § Constitution .., 9 janvier 1745; MC/ET/XXIII/536
      constitution de rente; Cudeville, Nicolas François
    - Inventaire après décès de Renée Boidin, épouse d'Henry-Louis Lormant, maître et marchand fripier, rue Mazarine., 14 janvier 1745; MC/ET/XXIII/536
      inventaire après décès; Mazarine (rue); Boidin, Renée; Lormant, Henry-Louis; commerçant; brocanteur
    - COLIN (Charles) architecte Rue la la Tixanderie § Délibération .., 22 janvier 1745; MC/ET/XXIII/536
      Colin, Charles
    - SAUSSAY (Charles), Maître peintre, Rue Gervais § Délibération., 22 janvier 1745; MC/ET/XXIII/536
      Saussay, Charles
    - GAMIN (Jacques) Maître Serrurier Rue des Mauvais Garçons § Délibération .., 22 janvier 1745; MC/ET/XXIII/536
      Gamin, Jacques
    - CHARVET (Pierre) Maître marbrier Rue des Fossés Saint-Victor § Délibération .., 22 janvier 1745; MC/ET/XXIII/536
      Charvet, Pierre
    - FRANCASTEL (Charles) Maître menuisier; Rue Verderet § Délibération .., 22 janvier 1745; MC/ET/XXIII/536
      Francastel, Charles
    - CUDVILLE (Nicolas François) Entrepreneur de bâtiments Rue Montmartre § Délibération .., 22 janvier 1745; MC/ET/XXIII/536
      Cudville, Nicolas François
    - GOBERT (Louis) Ebéniste Paroisse Saint-Jean de Latran § Acte de notoriété .., 25 janvier 1745; MC/ET/XXIII/536
      Gobert, Louis
    - Gobert (Louis), orfèvre, place Dauphine § Acte de Notoriété .., 25 janvier 1745; MC/ET/XXIII/536
      notoriété; Gobert, Louis
    - Inventaire après décès de Françoise Vassetz, fille majeure, parvis Notre-Dame., 3 février 1745; MC/ET/XXIII/536
      inventaire après décès; Notre-Dame (parvis); Vassetz, Françoise
    - BACHELLIER (Jean Joseph) ciseleur bijoutier cul de sac de Saint-Martial § Mariage de .., 5 février 1745; MC/ET/XXIII/536
      contrat de mariage; Bachellier, Jean Joseph
    - DELORME (Claude) Maître graveur Château de Bicêtre § Procuration, 18 février 1745; MC/ET/XXIII/536